臺灣板橋地方法院刑事判決　　　　　　　　　　　　九十三年度易緝字第一四二號
　　公　訴　人　臺灣板橋地方法院檢察署檢察官
　　被　　　告　丙○○
右列被告因詐欺等案件，經檢察官提起公訴（九十一年度偵字第一五五０六號），本
院判決如左：
    主  文
丙○○連續意圖為自己不法之所有，以詐術使人將本人之物交付，累犯，處有期徒刑
肆月，如易科罰金，以佰元折算壹日；又以加害生命之事，恐嚇他人，致生危害於
安全，累犯，處有期徒刑月，如易科罰金，以佰元折算壹日。應執行有期徒刑陸
月，如易科罰金，以佰元折算壹日。
    事  實
一、丙○○前於民國八十五年間，因詐欺案件，經臺灣高雄地方法院於八十六年七月
    十四日以八十五年度易字第二六四二號判處有期徒刑四月，經上訴後，由臺灣高
    等法院高雄分院於八十七年一月六日以八十六年度上易字第二七二四號判決駁回
    上訴確定，八十九年七月二十四日執行完畢。詎其未見悔悟，竟基於意圖為自己
    不法所有之概括犯意，於另案通緝中之九十一年五月中旬某日，在臺北縣板橋市
    ○○路「愛買」百貨賣場內，向甲○○訛稱與內政部長係小時玩伴，有能力介紹
    甲○○之先生顏佑泉至中正機場工作，要求甲○○依經濟能力提供茶水費等語，
    致甲○○陷於錯誤，誤以丙○○確有此能力為其夫介紹工作，乃於同年月二十八
    日由甲○○之先生顏佑泉在臺北縣土城市○○路之「家樂福」賣場前，當場交付
    新臺幣（下同）一萬元及履歷表予丙○○。嗣丙○○食髓知味，承前訛詐犯意，
    於同年月二十九日電告乙○○，請乙○○轉知甲○○其所交付之茶水費金額太少
    ，因致乙○○陷於錯誤，因基於其與甲○○乃同事情誼，乃於同日與丙○○相約
    至臺北縣土城市○○路之「麥當勞」速食店，當場交付丙○○一萬四千元，丙○○因此共詐得二萬四千元。詎丙○○收受前開金額後避不見面，未見處理前揭應
    允介紹工作之事，甲○○、乙○○乃多次撥打丙○○之「0000000000
    」號行動電話，均未見接通，乃留話於語音信箱，請丙○○歸還前開金錢，丙○○嗣於同年七月中旬某日回電予乙○○，告稱其剛自日本回來，要乙○○轉告甲○○「他錢很多不差這幾萬，叫甲○○講話小心點，不然三天內要她人頭分身」
    等恫稱語詞，經乙○○告知甲○○前述恫嚇語詞，因致甲○○心生畏怖，致生危
    害於安全。
二、案經甲○○、乙○○訴由臺北縣政府警察局土城分局移請臺灣板橋地方法院檢察
    署檢察官偵查起訴，本院於九十三年九月十三、二十七日準備程序進行中，丙○○就被訴事實為有罪陳述，經本院告以簡式審判程序之旨，並聽取檢察官、丙○○意見後，由本院合議庭裁定進行簡式審判程序。
    理  由
一、本院認定被告犯罪事實之證據暨得心證之理由，說明如左：
    (一)、右揭事實，業據被告丙○○於本院審理時坦承不諱，並經證人即告訴人甲○○、乙○○於警詢、偵查及本院指陳明確，互核相符。
    (二)、又其雖於偵查辯稱：伊並未告稱與內政部長係兒時玩伴等情，伊確實曾向在
        中正機場工作之朋友詢問工作之事，況伊並未自顏佑泉處收受一萬元及履歷
        表，而乙○○所交付之一萬四千元係向乙○○借貸之金錢等，暨於本院通緝
        到案行準備程序仍辯稱並無欺騙，是借貸關係等云云。然：
　　１、證人顏佑泉證稱確實曾於五月二十八日在土城市○○路上之「家樂福」賣場
        前，交付一萬元及履歷表予丙○○，且雙方在交錢當天之前，亦曾由其妻介
        紹予丙○○認識，並洽談工作之事等語明確，則被告確實曾因介紹工作之事
        ，而向甲○○收受一萬元，已可確信。
　　２、證人即告訴人乙○○證稱被告確實曾偽稱其與內政部長係兒時玩伴，故伊始
        介紹被告予甲○○洽談介紹工作之事，且被告亦曾親口表示甲○○所交付之
        茶水費過少，伊始基於同事情誼先代甲○○交付一萬四千元，伊與被告並無
        借貸關係；被告確實有要伊轉告甲○○前開恐嚇語詞等語，核各該證詞證述
        情節，均互相符合，且被告亦自承與告訴人並無怨隙，則告訴人、證人等自
        無誣攀之必要性存在，被告所辯，要屬飾卸。
    (三)、又如事實欄所示語詞，就一般生活之經驗歷練得悉，聽聞者莫不產生心中恐
        懼，於本身生命安危已有重大影響，自足致生危害於安全，此就一般健全之
        人所為生活常情認知，均無二致，不生疑義。據上論說，被告於本院所為自
        白，核與事實相符，應堪採信，本案事證明確，被告犯行，足以認定。
二、如上所述，被告丙○○所為，核係犯刑法第三百三十九條第一項之詐欺罪、同法
    第三百零五條之恐嚇罪。所為二次訛詐犯行，時接式同，所犯犯罪構成要件亦復
    相同，顯係基於概括之犯意實施，為連續犯，應依刑法第五十六條規定以一罪論
    ，並加重其刑；又所犯上揭二罪，犯意個別、行為互殊，為數罪，應予分論併罰
    。而被告有如事實欄所示前科，並經執行完畢，有臺灣高等法院被告全國前案紀
    錄表可參，則其於有期徒刑之執行完畢後，五年內再犯有期徒刑以上之本罪等，
    為累犯，應依刑法第四十七條規定，各加重、遞加重其刑。爰審酌被告犯罪動機
    、目的、手段、所生危害、訛詐金額，並已與被害人達成民事和解暨於本院程序
    進行中尚知坦承犯行等一切情狀，分別從輕量處如主文所示之刑，並諭知易科罰
    金之折算標準，暨定其應執行刑，併為易科罰金折算標準之諭知。
據上論斷，應依刑事訴訟法第二百七十三條之一第一項、第二百九十九條第一項前段
，刑法第五十六條、第三百三十九條第一項、第三百零五條、第四十七條、第四十一
條第一項前段、第五十一條第五款，罰金罰鍰提高標準條例第一條前段、第二項，判
決如主文。
本案由檢察官李啟明、楊雅清提起公訴，經檢察官魏正杰到庭執行職務。
中　　　華　　　民　　　國　　九十三　　年　　 十一 　　月　　二十二　　日
                                臺灣板橋地方法院刑事第四庭
                                    法  官  黎錦福
右正本證明與原本無異。
如不服本判決，應於判決送達後十日內向本院提出上訴狀 (應附繕本)，上訴於臺灣
高等法院。
                                    書記官  蔡麗春
中　　　華　　　民　　　國　　九十三　　年　　 十一 　　月　　二十二　　日
附錄本案論罪科刑條文：
中華民國刑法第三百零五條
(恐嚇危害安全罪)
以加害生命、身體、自由、名譽、財產之事，恐嚇他人致生危害於安全者，處二年以
下有期徒刑、拘役或三百元以下罰金。
中華民國刑法第三百三十九條
(普通詐欺罪)
意圖為自己或第三人不法之所有，以詐術使人將本人或第三人之物交付者，處五年以
下有期徒刑、拘役或科或併科一千元以下罰金。
以前項方法得財產上不法之利益或使第三人得之者，亦同。
前二項之未遂犯罰之。
